【裁判字號】    88,易,3167
【裁判日期】    890112
【裁判案由】    賭博
【裁判全文】
臺灣臺南地方法院刑事判決                        八十八年度易字第三一六七號
    公  訴  人  臺灣台南地方法院檢察署檢察官
    被      告  乙○○
右列被告因賭博案件，經檢察官聲請簡易判決處刑（八十八年度偵字第一一一八九號
），因本院簡易庭認為不宜以簡易判決處刑，而移由本院審理，本院判決如左：
    主  文
乙○○連續在公眾得出入之場所賭博財物，處罰金伍佰元，如易服勞役，以參佰元折
算壹日。
扣案賭博性電動機具貳台及賭資新台幣伍拾元均沒收。
    事  實
一、乙○○基於概括之犯意，於民國八十八年九月一日起，在臺南市○○路○段五三
    ０號「二十一世紀ＫＴＶ」二樓，擺設置物櫃及沙發供人休息之房間，公眾得出
    入之場所，設置電動賭博機具「小瑪莉」二台，連續與不特定之人賭博財物。嗣
    於同年月九日二時許，在上址為警當場查獲，並扣得電動賭博機具二台（含ＩＣ
    板二片）及機具內賭資新臺幣（下同）五十元。
二、案經臺南市警察局第四分局報請報請台灣台南地方法院檢察署檢察官偵查終結後
    ，聲請簡易判決處刑，因本院簡易庭認為不宜以簡易判決處刑，而移由本院審理
    。
    理  由
一、訊據被告乙○○固不否認扣案之賭博性電動機具二台為其所有，唯矢口否認有賭
    博犯行，辯稱：「電玩是當兵前別人向我兜售的，電玩裏的五十元也是當兵前放
    的」「電玩當時是放在倉庫裏」云云。經查：被告於警訊中供稱：「我是在八十
    八年九月一日陳列，是想要供二十一世紀ＫＴＶ裏的小姐空閒時玩的」「我買了
    以後就放在家中，直到今年五月我退伍後，才想到把此批電玩陳列供人玩，賺些
    錢」等語，已坦承犯行在卷；次查：證人即台南市警察局第四分局華平派出所小
    隊長甲○○於本院調查中證稱：「是在二十一世紀ＫＴＶ二樓辦公室旁放置物櫃
    和沙發的房間內發現的」「我打開電源開關就可以使用了」等語，足認被告所辯
    ，無非事後卸責之詞，不足採信，此外復有扣案之電動機具二台可資佐證，本件
    事證已甚明確，被告犯行足堪認定。
二、核被告乙○○在公眾得出入之場所賭博財物，所為係犯刑法第二百六十六條第一
    項前段之賭博罪。其先後多次犯行，時間緊接，犯罪構成要件相同，顯均係基於
    概括之犯意反覆為之，應依連續犯之規定論以一罪並加重其刑。爰審酌被告犯罪
    之動機、目的、手段、所得之利益及犯罪後之態度等一切情狀，量處如主文所示
    之刑，並諭知易服勞役之折算標準，以資懲儆。扣案之賭博性電動機具二台及機
    具內之賭資五十元，分別為當場賭博之器具與在賭檯之財物，併依刑法第二百六
    十六條第二項之規定宣告沒收。
據上論斷，應依刑事訴訟法第二百九十九條第一項前段、第四百五十二條，刑法第五
十六條、第二百六十六條第一項前段、第二項、第四十二條第二項，罰金罰鍰提高標
準條例第一條前段、第二條，判決如主文。
本案經檢察官張益昌到庭執行職務。
中    華    民    國      八十九    年      一        月      十二      日
                              臺灣臺南地方法院刑事第四庭
                                      法  官  蔡  直  青
右正本證明與原本無異
如不服本判決應於送達後十日內向本院提出上訴狀。（須附繕本）
                                      書記官  陳  怡  吟
中    華    民    國      八十九    年       一       月      十三      日
附錄本案論罪科刑法條全文：
刑法第二百六十六條第一項前段：在公共場所或公眾得出入之場所賭博財物者，處一
                              千元以下罰金。


司法院資訊處製作；財團法人民間司法改革基金會備份。
